臺灣桃園地方法院刑事判決　　　　　　100年度簡上字第198號
上　訴　人
即　被　告　劉富國
選任辯護人　王瀚興律師
上列上訴人即被告因妨害風化案件，不服本院民國100 年3 月10
日99年度壢簡字第2255號第一審刑事簡易判決（聲請簡易判決處
刑案號：99年度偵字第24386號） ，提起上訴，本院管轄之第二
審合議庭判決如下：
    主  文
上訴駁回。
    事  實
一、劉富國係址設桃園縣中壢市○○路50號「悅城國際瘦身養生
    館」（下稱悅城養生館）之負責人，基於意圖使成年女子與
    不特定男客為猥褻行為而媒介、容留以營利之犯意，媒介、
    容留成年女子段秋賢在店內為不特定男客進行以手撥弄男性
    生殖器至射精之半套性交易服務，每次收費新臺幣（下同）
    1700元，劉富國則抽取其中500 元以營利，嗣於民國99年8
    月13日晚間8 時10分許，在喬裝男客之員警柯建廷進入上址
    店內1 樓櫃檯時，劉富國先告以消費方式為油壓按摩2 小時
    代價1200元及引領員警柯建廷進入該址1 樓第5 號包廂內等
    候，嗣劉富國媒介段秋賢進入該第5 號包廂為員警柯建廷按
    摩並與之聊天，於按摩期間段秋賢並向員警柯建廷表示半套
    性交易服務價格須另加500 元，員警柯建廷佯稱同意，段秋
    賢遂褪去員警柯建廷按摩時所穿之短褲，並以潤滑油倒入右
    手為員警柯建廷之生殖器上下抽動數十次為其進行半套性交
    易服務，劉富國因而容留段秋賢與柯建廷為猥褻行為藉此牟
    利，員警柯建廷至此即表明身分查獲本案，並扣得劉富國所
    有供本件犯罪所用之潤滑油一瓶。
二、案經桃園縣政府警察局中壢分局報請臺灣桃園地方法院檢察
    署檢察官偵查後聲請簡易判決處刑。
    理  由
壹、程序部分
  (一)按被告以外之人於審判外之陳述，雖不符刑事訴訟法第 159
    條之1 至第159 條之4 之規定，而經當事人於審判程序同意
    作為證據，法院審酌該言詞陳述或書面陳述作成時之情況，
    認為適當者，亦得為證據，經查，本件被告及辯護人於審理
    中表明對段秋賢於警詢證言之證據能力，並不爭執（見本院
    卷第29頁），又本院審酌上開證據資料製作時，核無違法取
    證之瑕疵，亦無證明力明顯過低之瑕疵，認以之作為證據應
    屬適當，故揆諸前開規定，認前揭證據資料有證據能力。
  (二)又查本案現場臨檢紀錄表、桃園縣政府警察局中壢分局扣押
    筆錄、扣押物品收據、扣押物品目錄表、悅城養生館商業登
    記資料暨商業登記抄本、查獲現場照片及所調取本院100 年
    度壢簡字第987 號卷宗（內含臺灣桃園地方法院檢察署99年
    度偵字第30511 號、同年度第8609號卷宗）等非供述證據部
    分，檢察官、被告及辯護人於本院審理中均同意具有證據能
    力（見本院卷第29頁），又本院審酌上開證據資料均非公務
    員違法取得，復經本院於審理期日就上開證據進行調查、辯
    論，依法得作為本案證據。
貳、實體部分
一、訊據被告劉富國固坦承其為址設桃園縣中壢市○○路50號「
    悅城養生館」之負責人，段秋賢則為「悅城養生館」聘僱之
    服務小姐等情，亦不否認悅城養生館於99年8 月13日晚間8
    時10分許，證人即員警柯建廷前來店內消費時，係由其引導
    入店並介紹消費方式為按摩2 小時、價格1200元等情節，惟
    矢口否認有本件犯行，其與其辯護人均辯稱：「悅城養生館
    」有明文張貼規定，不許服務小姐從事性交易，如有做性交
    易，服務小姐會被沒收薪水並開除；本件服務小姐縱有對員
    警進行半套性交易之行為，亦係經員警設計教唆，始萌生對
    員警進行性交易之意，屬陷害教唆。經查：
（一）被告劉富國係「悅城養生館」負責人，段秋賢係該店聘僱
      之服務小姐，於99年8 月13日晚間8 時10分許，證人即喬
      裝男客之員警柯建廷前來店內消費時，係由被告引導入店
      內包廂，由證人段秋賢為證人柯建廷進行服務，消費方式
      為按摩2 小時1200元，按摩服務費小姐700 元，店家500
      元等情，業據被告供承在卷（見99年度偵字第24386 號卷
      第10至11頁），核與證人即服務小姐段秋賢於警詢時證述
      ，案發當時伊在悅城養生館2 樓休息室，由被告打電話告
      知5 號房間內有客人需要按摩服務，於是伊就進入5 號房
      間內，先以按摩方式替喬裝員警服務，按摩約15分鐘後，
      喬裝員警便向伊詢問是否有提供半套式性交易服務（俗稱
      打手槍），伊便向喬裝員警表示半套性交易代價除了按摩
      費用2 小時1200元另外須加500 元，總共1700元，在與喬
      裝員警達成半套式性交易協議後，伊拉下喬裝員警的內褲
      ，將手倒入潤滑液後，在喬裝員警的性器官上下抽動數十
      次後（俗稱打手槍）欲從事半套式性交易服務時，喬裝員
      警立即表明身份當場查獲之情節相符（見同偵卷第17 頁
      至第13頁），並有桃園縣政府99年4 月2 日府商登字第
      0990503289號函暨函附商業登記抄本1 份（見同偵卷第26
      至27頁）、案發現場照片6 張（見同偵卷第28至30頁）附
      卷可稽，此部分事實先堪認定。
（二）又本案被告劉富國是否涉犯刑法第231條第1項之圖利使人
      為性交或猥褻罪嫌，首應審究者為被告所經營悅城養生館
      內之服務小姐有無為客人提供猥褻行為之服務。次應審究
      者，則為服務小姐若有為客人為猥褻行為，究係出於小姐
      己意而與被告無關或係經被告授意所為。就被告店內小姐
      有無為客人為猥褻行為一節，除據證人即服務小姐段秋賢
      於警詢中證述向喬裝員警表示半套性交易代價除了按摩費
      用2 小時1200元另外須加500 元，總共1700元，在與喬裝
      員警達成協議後，就拉下喬裝員警的內褲，將手倒入潤滑
      液後，在喬裝員警的性器官上下抽動數十次等情外，另據
      證人即員警柯建廷於本院審理時經具結後證述：案發前一
      週派出所接獲檢舉，說悅城養生館涉嫌有從事性交易，所
      以派出所安排查緝色情的勤務，本案是在99年8 月13日晚
      間8 時30分查獲，伊在本案查獲前一日，也就是99年8 月
      12日晚間7 、8 時左右，也喬裝客人進入該店，當天是另
      一位小姐跟伊說按摩兩個小時1200 元 ，並安排伊進入包
      廂，當天後來也是段秋賢進入包廂幫伊按摩，段秋賢按摩
      快結束時，伊主動詢問店內有無提供半套或全套服務，段
      秋賢說要跟小姐成為熟客之後，小姐才會提供顧客半套的
      服務，所以當天就只有按摩兩個小時，段秋賢也沒有提供
      任何性服務，伊回到派出所內，就跟所長報告此情形，並
      跟所長說隔天再安排取締色情勤務；於99年8 月13日晚間
      7 、8 時許，由伊再次喬裝客人前往悅城養生館，伊進入
      店內後，由被告招呼伊，當時伊有向被告指定段秋賢在前
      一天告訴伊的號碼並要求該號碼的女子幫伊服務，伊並詢
      問被告消費方式，被告說2 小時1200元，詢問完消費方式
      後，被告就直接帶伊進入1 樓5 號包廂，等了3 、4 分鐘
      後，段秋賢就直接進入包廂幫伊從事按摩服務，伊進入包
      廂後有換上店家準備的褲子及上衣，段秋賢先用潤滑液幫
      伊按摩背部，按摩了約10至15分鐘後，伊主動詢問段秋賢
      「有半套還是全套？」，段秋賢回答「只有半套沒有全套
      ，伊詢問段秋賢「半套價格多少」，段秋賢說「除了按摩
      費用1200元之外，還要再加500 元的半套費用」，伊跟段
      秋賢說「需要半套的服務」，段秋賢說「好」，伊就翻身
      成為仰躺的姿勢，段秋賢主動褪去店家提供的褲子，並將
      潤滑液倒入右手上，再握住伊生殖器上下抽動數十下後，
      伊就表明警察身份，並通知在外等候的同事進入臨檢等語
      （見100 年度簡上字第198 號卷第69頁背面至第70頁及同
      卷第68頁背面），是堪認案發時、地，「悅城養生館」1
      樓5 號包廂內，服務小姐段秋賢確有為喬裝男客之員警柯
      建廷撫摸生殖器之猥褻行為無訛。
（三）至證人段秋賢於審理中固證稱：當日為柯建廷按摩十幾至
      二十分鐘後，柯建廷就不要伊為他按摩，要求伊幫他作其
      他服務，柯建廷問店內有無作半套，伊回答柯建廷說店內
      沒有提供半套服務，柯建廷硬要伊幫他做半套服務，他說
      他不要正常按摩，並說如果幫伊做完半套服務，他就要離
      開，就不需要伊為他繼續按摩了，伊跟柯建廷說店裡沒有
      作半套的性交易，而且伊個人自己也不願意作，但是柯建
      廷一直強迫伊幫他作，雙方這樣溝通約半個小時，柯建廷
      還有跟伊說，如果伊幫他作半套性交易，他會給伊一千元
      的小費，伊就同意幫柯建廷作半套服務，並且幫柯建廷的
      褲子脫到生殖器下方，將生殖器露出來，又伊只有摸到柯
      建廷的生殖器時，柯建廷就表明身分說他是警察，把伊抓
      起來，所以伊還沒有幫柯建廷提供半套服務前，就被柯建
      廷抓起來了，當天的情形就如同在審理中所證述之內容，
      筆錄是員警記載的，伊看不懂國字，當天手中的潤滑油是
      伊在為員警柯建廷作油壓的時候使用的，當天並沒有在柯
      建廷的性器官上抽動數十下，伊只有摸到柯建廷的性器官
      而已，準備幫他作半套性服務云云（見100 年度簡上字第
      198 號卷第73頁），經比對證人段秋賢於警詢與審理中證
      述可知，證人段秋賢就案發當日客觀上所發生之事實經過
      ，已作迥然相異之陳述，且將其已聽聞並檢視過之警詢筆
      錄全然推翻，然證人段段秋賢於警詢之初即已先表明聽得
      懂國語並看得懂國字（見99年度偵字第24386 號卷第17頁
      ），於審理中亦陳明，伊係嫁至臺灣的越南籍女子，已嫁
      至臺灣八年多了，小孩分別是8 歲及6 歲，老大已經讀國
      小，平常需要寫聯絡簿，對於警員的問話聽跟說都沒有問
      題（見簡上卷第76頁），佐以證人段秋賢係越南籍來臺依
      親並向被告求職之女子，為被告經營悅城養生館所雇用之
      服務小姐，與被告有利害關係，若作證內容對被告不利，
      恐影響伊未來在臺之工作而難以維生，是其不無為保護自
      身工作權益而迴護被告致為虛偽陳述之可能，反觀證人柯
      建廷係因該店遭民眾檢舉而被動執行查緝勤務舉發本案，
      並非為爭取績效而主動舉發，復查無為圖免費性服務之動
      機，且與被告毫無宿怨，實無泯昧良心又甘冒偽證罪重典
      ，蓄意構詞誣陷被告之理，從而兩相比較，自以證人柯建
      廷之證述，較可採信。
（四）再查，被告固一再辯稱：悅城養生館不僅在服務小姐自店
      內工作時起，即請其越南籍妻子向服務小姐說明若小姐和
      客人從事半套和全套性交易，會沒收當月薪水（或獎金）
      並開除，上開規定亦張貼告示於店內云云（見99年度偵字
      第24386 號卷第36頁、簡上卷第82頁）。然依卷附被告所
      營養生館內部陳設之照片顯示及證人員警柯建廷於審理中
      證述（見簡上卷第114 至117 頁、同卷第68至70頁），該
      養生館之包廂均在一樓大廳後方，該6 、7 間包廂係經客
      廳循走道抵達，進入包廂前沒有設門鎖或暗門，該6 、7
      間包廂是一整列並排在走道一側，每間包廂係以木板簡易
      進行隔間，包廂入口處設有一個塑膠拉門與走道阻隔，塑
      膠拉門上並未設門鎖且離地約10至15公分之空隙，該拉門
      得以輕易拉開並窺得內部情形，參以被告復自承其與其妻
      阮惠玲均在店內工作，包廂復極易為人探知內部活動及店
      家嚴禁小姐從事性交易，被發現者一律開除並當月薪資不
      得領取之重罰下，證人段秋賢猶然敢於為客人提供猥褻服
      務，明顯與常情不合；又果該養生館內三令五申禁止小姐
      為客人提供性服務，則依前引證人段秋賢於審理中所述有
      關該第5 號包廂內與證人柯建廷之互動情狀，何以證人段
      秋賢於證人柯建廷詢問並以1000元為誘，強制段秋賢提供
      半套性交易時，並未發聲向外求救，反而向員警告稱半套
      性交易價格500 元，旋即脫下員警穿著之褲子，並撫摸員
      警之下體數十下？況證人段秋賢雖證述於案發當日即為悅
      城養生館開除並沒收當月薪資4 萬餘元，並表明被告告知
      店內是純按摩，不能作半套或全套性服務，若被他發現就
      會把薪水全部扣掉並開除云云（見簡上卷第74至75頁），
      惟經調取被告前案資料比對可知，被告所營悅城養生館於
      員警查獲本案後，復於不及3 個月之99年11月8 日11時56
      分許，再度為員警邱瑞林喬裝男客入內接受服務小姐范美
      麗按摩後提供半套性交易服務而為警查獲之情事，又經本
      院調取前開案件之偵查及審理卷宗並比對該養生館員工名
      冊，發覺被告竟將「段秋賢」化名為「段秋霞」並聘僱其
      繼續擔任服務小姐（見99年偵字第33511 號卷第31頁），
      果被告及其妻所營之悅城養生館已三令五申並嚴禁該店之
      服務小姐提供性交易服務，否則會被沒收薪水並開除，何
      以不及三月，即再度因另一小姐提供半套性交易為警查獲
      偵辦？再被告係於99年4 月2 日申請營利事業登記，甫於
      99年5 月2 日正式開幕（見偵查卷第26頁、第28頁），段
      秋賢並陳明於99年7 月初開始至該養生館工作，迄至99年
      8 月13日為警查獲本案時，亦不過才近1 個半月，何以段
      秋賢於為警前去查訪之日即案發前一日（99年8 月12日）
      即已明瞭員警柯建廷所詢問半套或全套之意涵，並於翌（
      99年8 月13日）日員警前去接受按摩服務時表示可提供半
      套服務，顯見被告所辯稱服務小姐段秋賢在悅城養生館內
      提供性服務係屬小姐個人之行為，而與養生館無關云云，
      僅係事後避重就輕之卸責之詞。綜上，均再再顯示被告確
      否告誡服務小姐禁止在該店內從事性交易一節，殊堪質疑
      。職故，被告告誡並嚴禁之內容既非真實，證人段秋賢復
      有恃無恐地為喬裝男客之員警柯建廷進行半套性服務，全
      然無懼其提供性交易服務部分會為被告或店內其餘人員發
      現，繼依店內禁止提供性交易服務之規定懲處，足認被告
      對於店內服務小姐與客人有從事半套性交易行為之事實，
      不僅知情且為其所授意甚明。
（五）末查，被告雖另稱本件係屬員警陷害教唆，然依常情一般
      被教唆為違反法律行為者，均會呈現猶豫不決、遲疑等現
      象，惟前已敘明，證人段秋霞在案發前一日（即99年8 月
      12日）經員警柯建廷暗示性詢問店內有無提供半套或全套
      性交易服務時，不僅明瞭員警之暗示，並即表明店內有半
      套性交易，且只有為熟客提供，毫無甚感為難之情（見簡
      上卷第69頁背面），實難認段秋賢本無為半套性交易之意
      ，況且於柯建廷翌日再度前往該店消費時，段秋賢為柯建
      廷按摩30分鐘後，經柯建廷詢問是否有提供半套性交易後
      ，即表明需加價500 元，旋即並褪下柯建廷所穿著之內褲
      ，上下撫摸柯建廷之性器官數十下，是段秋賢為柯建廷提
      供半套性交易服務，應係柯建廷案於發前一日確認該店果
      有提供半套性交易之犯罪主觀要件後再行前去驗證，並確
      認該店服務小姐真有提供半套性交易之犯罪客觀行為，就
      此而言，要無陷害教唆可言，被告據此所辯，與事實不符
      ，亦不足採信。
（六）綜上所述，本案被告劉富國係在雙方心照不宣之情況下，
      媒介、容留段秋賢進行性交易，故仍無礙被告意圖營利而
      媒介、容留猥褻行為犯行之成立，其犯行事證明確，應予
      依法論科。
二、按刑法第231 條規定為意圖使男女與他人性交或猥褻之行為
    ，而引誘、容留或媒介以營利者，其處罰之對象為引誘、容
    留或媒介之人，犯罪構成要件乃以行為人主觀上有營利及使
    男女與他人為性交或猥褻行為之犯意，客觀上有引誘、容留
    或媒介之行為為已足，屬於形式犯。故行為人只要以營利為
    目的，有使男女與他人為性交或猥褻行為之意圖，而著手引
    誘、容留或媒介行為，即構成犯罪；至該男女與他人是否有
    為性交或猥褻之行為，則非所問，亦不以媒介行為人取得財
    物或利益，始足當之（最高法院98年台上字第862 號判決意
    旨參照）。本件被告劉富國於主觀上既有藉經營「悅城養生
    館」而媒介、容留段秋賢在包廂內為猥褻行為之意圖，有如
    前所述，即便喬裝員警柯建廷尚未支付對價即表明身分，致
    被告劉富國未及與段秋賢抽成獲利，依前揭說明，仍不妨礙
    上開罪名之構成。實由被告劉富國提供包廂設備及按摩油、
    毛巾等物品，在店內媒介並容留服務小姐與男客為上開猥褻
    行為之舉止，其目的無非係以此作為招攬男客之賣點，希望
    藉由額外提供色情服務之方式而收取較諸普通按摩收費更多
    之報酬，是其為達牟利之目的甚明。辯護意旨猶辯稱：本件
    依卷內事證並不足以認定被告有何意圖營利以媒介、容留段
    秋賢與喬裝員警為猥褻行為之主觀犯意云云，顯與卷存事證
    不符，不值採憑。被告所為媒介之低度行為應為容留之高度
    行為所吸收，不另論罪。
參、原審以被告劉富國罪證明確，依刑事訴訟法第449 條第1 項
    前段、第3 項、第450 條第1 項、第454 條第2 項，刑法第
    231 條第1 項前段、第41條第1 項前段、第38條第1 項第 2
    款，刑法施行法第1 條之1 第1 項、第2 項但書等規定，並
    審酌被告為圖營利，竟媒介、容留成年女子為猥褻行為，破
    壞社會善良風俗，敗壞社會風氣，所為誠屬不該，且被告犯
    後否認犯行，狡詞卸責，未見悔意，並考量被告本案遭警查
    獲容留、媒介猥褻行為之次數僅有一次，然被告經警查獲後
    數月內竟又重為相同犯行為警查獲，顯無悔改之意，及其素
    行、犯罪情節、手段、動機等一切情狀，判處有期徒刑4 月
    ，如易科罰金，以新臺幣1,000 元折算1 日，並沒收扣案之
    潤滑油1 瓶，其認事用法均無違誤，量刑亦屬妥適。本案被
    告否認涉有本件犯行，均無可採，業經本院審認說明如上，
    其上訴為無理由，應予駁回。
據上論斷，應依刑事訴訟法第455 條之1 第1 項、第3 項、第36
8 條，判決如主文。
本案經檢察官姜永浩到庭執行職務。
中    華    民    國  100     年    8     月    16    日
                  刑事第九庭  審判長法  官  吳為平
                                    法  官  陳正昇
                                    法  官  王秀慧
以上正本證明與原本無異。
不得上訴。
                                    書記官  張懿昀
中    華    民    國   100    年    8     月    17    日